臺灣高雄地方法院刑事判決　　　　　　　　　　　　　九十年度訴字第二一三號
　　公　訴　人　臺灣高雄地方法院檢察署檢察官
　　被　　　告　丙○○
　　指定辯護人　本院
右列被告因毒品危害防制條例案件，經檢察官提起公訴（八十九年度偵字第二六八五
五號），本院判決如左：
    主  文
丙○○連續販賣第一級毒品，累犯，處無期徒刑，褫奪公權終身。販賣毒品所得新台
幣伍仟元沒收之，如全部或一部不能沒收時，以其財產抵償之。
    事  實
一、丙○○於民國八十四年間，因違反麻醉藥品管理條例，經臺灣桃園地方法院以八
    十四年度易字第一二五九號判處有期徒刑五月確定，於八十四年七月十四日易科
    罰金執行完畢，猶不知悔改，明知海洛因係法定禁止製造、販賣、轉讓、持有之
    第一級毒品，竟基於意圖營利販賣第一級毒品海洛因之概括犯意，以行動電話為
    聯絡工具，自八十九年四月某日起至同年五月某日止，在高雄市○○路與凱旋路
    口附近，由甲○○交付欲購買海洛因毒品之現金新台幣（下同）一千元與丙○○
    後，再開車尾騎乘機車之丙○○，待丙○○將裝有海洛因之煙盒丟在地上，甲○○再將該裝有海洛因毒品之煙盒撿走之方式，連續販賣一千元之海洛因予甲○○
    五次。嗣於同年十一月廿七日十八時三十分許，經警持搜索票前往高雄市○○街
    卅七號戊○○住處執行搜索時，當場查獲丙○○、乙○○及戊○○等人，並扣得
    第一級毒品海洛因五包（淨重○點四五公克，包裝重一點零九公克），經警將丙○○等人帶回派出所製作筆錄時，甲○○恰撥打丙○○手機聯絡還款事宜，始為
    警查悉上情。
二、案經高雄市政府警察局鼓山分局報請臺灣高雄地方法院檢察署檢察官偵查起訴。
    理  由
一、訊據被告丙○○固坦承甲○○於右揭時、地撥打電話聯絡還款事宜，惟矢口否認
    有何販賣第一級毒品海洛因之犯行，辯稱：伊沒有販賣海洛因予甲○○，也未幫
    甲○○買過毒品，甲○○的毒品是向己○○買的，因聯絡不到己○○，才打電話
    問伊己○○有無去伊那裡云云，經查：
  (一)被告於警訊、偵訊中否認有何販賣第一級毒品海洛因與甲○○之犯行，並以甲○○打電話要購買毒品時，其先聯絡「小光」，拿到毒品，再當面交給甲○○，並
    無得到任何報償，其不知「小光」真實姓名云云（見警訊筆錄、偵查卷第廿三頁
    ），嗣於本院中辯稱甲○○是向己○○購買毒品，因聯絡不到己○○，才打電話
    問其己○○有無去其那裡，也未幫甲○○購買毒品云云（見本院九十一年一月十
    六日筆錄），其先後辯解游移不一，顯非實在，要難採信。
  (二)被告丙○○販賣第一級毒品海洛因與證人甲○○之事實，業據證人甲○○本院調
    查中具結證稱：伊在勒戒前曾向丙○○購買一千元之海洛因五、六次，伊打丙○○的手機約在一心路與凱旋路旁後，再將一千元交給丙○○，然後伊開車跟在丙○○的機車後面，丙○○會把裝有煙盒的毒品丟在地上讓伊撿，伊在八十九年六
    月進入勒戒所前就已戒毒，應是八十九年四、五月時向丙○○買毒品，平均四、
    五天買一次等語甚詳（見本院九十年十月五日筆錄），參以被告自承與證人甲○○夙無怨隙，此據被告供明，證人甲○○若無事實當不至於作不實指述，誣攀被
    告之理。是證人甲○○在本院證詞，堪以採信。
  (三)辯護人辯稱證人甲○○於警訊、偵查及本院調查中，就購買毒品之時間、頻率、
    地點，前後指述不一，不足採信，且證人甲○○在被告遭查獲時亦遭警方查獲，
    其在心態上必對被告怨懟，有設詞誣攀之可能云云。惟查，被告雖於警訊、偵訊
    中供稱在八十九年六月八日起至八十九年六月二十日十二時三十分許，在一心、
    三多路口，每隔二、三天向被告購買毒品一次，共五次云云（見警訊筆錄、偵查
    卷第廿九頁），然證人甲○○就被告丙○○以先收受現金一千元，再將裝有海洛
    因毒品之煙盒丟在地上，由證人甲○○撿拾之方式販賣海洛因毒品乙節，供述始
    終一致，且被告確係在一心路與凱旋路路口處販賣海洛因毒品與證人甲○○五次
    ，業經證人甲○○在警訊中陳明明確，俟因員警認為甲○○之證詞與被告供述不
    符，始要求甲○○塗改筆錄等情，此據證人甲○○、警員丁○○證述在卷（見本
    院九十年十月五日、九十一年六月二十七日筆錄），並有甲○○之警訊筆錄乙份
    可憑，顯見證人甲○○證述之上開情節，並非虛構。再證人甲○○雖就購買毒品
    之時間、頻率供述不一，惟證人甲○○並未以書面紀錄被告販毒之時間、頻率，
    依一般人之記憶，難免有所誤差，是尚遽此認為證人甲○○之證詞不可採。又證
    人甲○○雖遭警方查獲，然其並未因本案而觸犯刑罰或受保安處分之處罰，此有
    甲○○之臺灣地方法院前案查註紀錄表在卷可佐，且被告亦自承與證人甲○○並
    無仇隙，衡情，證人甲○○並無設詞誣攀被告之理。是辯護人上開所辯，要難採
    信。
  (四)又海洛因物稀價昂，且政府懸為禁令嚴加取締，苟無利可圖，衡情被告丙○○應
    無甘冒被取締判處重刑之危險，從事該毒品之買賣，是其所販入毒品之價格必較
    其出售之價格低廉，而有從中賺取買賣差價牟利之意圖，亦毋庸疑。
  綜上所述，本件事證已臻明確，被告犯行洵堪認定。
二、查海洛因係毒品危害防制條例第二條所稱之第一級毒品，被告丙○○販賣海洛因
    予甲○○之行為，係犯毒品危害防制條例第四條第一項之販賣第一級毒品罪。被
    告販賣海洛因前持有海洛因之低度行為，為販賣之高度行為所吸收，不另論罪。
    被告先後多次販賣海洛因之犯行，時間緊接，所犯均係構成要件相同之罪，顯係
    基於概括犯意反覆為之，為連續犯，應依刑法第五十六條之規定，以一罪論，並
    依法加重其刑，惟因死刑及無期徒刑不得加重其刑，僅就罰金刑部分加重其刑。
    又被告於民國八十四年間，因違反麻醉藥品管理條例，經臺灣桃園地方法院以八
    十四年度易字第一二五九號判決判處有期徒刑五月確定，於八十四年七月十四日
    易科罰金執行完畢，有臺灣高等法院被告全國前案紀錄表暨臺灣地方法院檢察署
    刑案查註紀錄表各乙份在卷可憑，於五年內再犯本件最輕本刑為有期徒刑以上之
    罪，為累犯，應加重其刑，惟因死刑及無期徒刑不得加重其刑，僅就罰金刑部分
    遞加之。爰審酌被告所為，殘害國民身心健康，足使社會因施用毒品人口增加，
    而相對提高社會負成本，減損勞動生產力，影響社會層面至深且鉅，犯後否認犯
    行，毫無悔意，惟念其販賣數量不多等一切情狀，量處如主文所示之刑，以資懲
    儆。被告依其所犯販賣毒品罪之性質，本院認有褫奪公權之必要，依刑法第三十
    七條第一項規定，併宣告褫奪公權終身。扣案之疑似第一級毒品海洛因白色粉末
    五包經送法務部調查局鑑定結果，確係第一級毒品海洛因（淨重零點四五公克，
    包裝重一點○九公克），有該局九十年一月四日編號：000000000號鑑
    定通知書在卷可憑，惟上開毒品並非被告所有供犯本罪所用之物，係己○○所有
    之物，業經被告及證人戊○○陳明在卷（見本院九十一年五月二十三日筆錄），
    爰不為沒收之諭知。再被告販毒所用之行動電話，並非被告所有，業經被告陳明
    在卷，爰不另為沒收之諭知。另被告販賣第一級毒品海洛因所得財物，共五千元
    ，亦應依毒品危害防制條例第十九條第一項之規定沒收，如全部或一部不能沒收
    時，應以其財產抵償之。
三、公訴人移送併辦意旨略以（九十年度偵字第二二一七三號）：被告丙○○於八十
    九年九月中旬提供安非他命與乙○○吸食，又於八十九年十一月十九日二十時二
    十分及翌日三時二十分，以摻有第一級毒品海洛因之香煙二支供戊○○吸食，做
    為抵銷房租費用二千元，因認被告涉犯毒品危害防制條例第四條第一項之販賣第
    一級毒品罪，且此部份犯行與前揭論罪科刑部分有連續犯之裁判上一罪關係云云
    。惟查，被告矢口否認有何上開犯行，辯稱：伊沒提供安非他命給乙○○施用，
    因乙○○與伊有怨隙才故意誣陷，也沒有向戊○○租房子，更沒有給戊○○摻有
    海洛因之香煙充作房租等語。經查，被告於八十九年九月某日，在高雄市○○路
    免費提供安非他命毒品予證人乙○○施用之事實，業經證人乙○○在本院調查中
    結證明確（見本院九十一年三月七日筆錄），惟被告此部份犯行與被告販賣第一
    級毒品之犯行有別，公訴人認被告此犯行與前揭論罪科刑部分有裁判上一罪關係
    ，尚有誤會。又戊○○並未出租高雄市○○街卅七號房屋與被告丙○○居住，而
  係提供己○○（六十一年十一月二十五日生、身分證統一編號：Ｚ000000
    000號、住高雄市○○區○○路廿二巷十二號）暫住乙節，業經證人戊○○、
    乙○○於本院中證述在卷（見本院九十一年五月二十三日、九十一年六月二十七
    日筆錄），且證人戊○○亦供稱係己○○提供海洛因毒品供伊施用，及扣案之海
    洛因毒品（淨重零點四五公克，包裝重一點○九公克）亦係己○○所有等情（見
    前開筆錄），故此部份不能證明被告丙○○犯有毒品危害防制條例第四條第一項
    之販賣第一及毒品罪，此外，復查無其他積極證據足資認定被告有販賣第一級毒
    品海洛因與戊○○、乙○○之犯行，是送請併辦部份與前揭論罪科刑部分即無裁
    判上一罪關係，應予退回，由檢察官另為妥適處理。
據上論結，應依刑事訴訟法第二百九十九條第一項前段，毒品危害防制條例第四條第
二項、第十九條第一項，刑法第十一條、第五十六條、第四十七條、第三十七條第一
項，判決如主文。
中      華      民      國    九十一    年      八      月     十二     日
                                臺灣高雄地分法院刑事第四庭
                                    法  官    廖純卿
右正本證明與原本無異。
如不服本判決，應於判決送達後十日內，向本院提出上訴狀。
                                    書記官    劉企萍
中    華    民    國      九十一      年      八      月      十六      日
毒品危害防制條例第四條
製造、運輸、販賣第一級毒品者，處死刑或無期徒刑；處無期徒刑者，得
併科新台幣一千萬元以下罰金。
